【裁判字號】    96,易,1071
【裁判日期】    970612
【裁判案由】    竊盜
【裁判全文】
臺灣苗栗地方法院刑事判決              96年度易字第1071號
公  訴  人  臺灣苗栗地方法院檢察署檢察官
被      告  甲○○
                    另案在監.
上列被告因竊盜案件，經檢察官提起公訴（96年度偵字第73號）
，本院判決如下：
    主  文
甲○○共同犯攜帶兇器竊盜罪，累犯，處有期徒刑壹年，減為有
期徒刑陸月，如易科罰金，以新臺幣壹仟元折算壹日。
    犯罪事實
一、甲○○於民國93年間曾因過失致死案件，經本院判處有期徒
    刑10月確定，於民國94年7 月6 日執行完畢。惟甲○○仍於
    95年9 月間某日夜間某時，與乙○○（另行簡易判決處刑）
    共同意圖為自己不法之所有，基於犯意之聯絡，在丁○○所
    有位於苗栗縣後龍鎮溪洲里12鄰溪洲108-7 號無人居住之組
    合屋內（先前出租予偉倫公司），由許雅娟在場把風，由甲○○持客觀上可為兇器使用之鉗子乙支（未扣案）剪斷該處
    仍屬丁○○所有之電線數量若干後而竊取得手。
二、案經苗栗縣警察局竹南分局報告臺灣苗栗地方法院檢察署檢
    察官偵查後起訴。
    理  由
壹、關於證據能力爭執之認定
    被告對於其自己於警詢中之供述內容，指稱係配合警察之要
    求所陳述，並非事實（本院卷第77頁），核其真意，乃對警
    詢自白之真實性提出爭執，而屬關於被告自白證據能力之異
    議。經查：本件起訴事實，係關於被告在工寮內剪斷電線而
    竊取之事實，但被告警詢中之自白則均是坦承關於台電電桿
    之電纜線失竊案，兩者並無關連。事實上，關於本件起訴事
    實，被告有所自白部分，乃是在檢察官偵訊之時，而非警詢
    之供述（偵卷第93頁參照）。故應認被告所爭執之警詢自白
    ，於本件待證事實並無關連，而無證據能力。
貳、認定犯罪事實所根據的證據及理由
    訊據被告甲○○固坦承有上開持鉗子剪取電線之事實，惟矢
    口否認有何竊盜犯行，辯稱：伊剪電線有經過他人之同意等
    語。經查：
一、被告有於上開地點持鉗子剪取電線之事實，業經被告於偵、
    審中均坦承其事，並據證人即共犯乙○○於本院審理中具結
    證述屬實。其中關於行為之時間，根據被告自己在本院之證
    詞（被告亦為同案被告丙○○所聲請調查之證人，此處所指
    係本院卷第69頁），及證人即共犯乙○○之證述（本院卷第
    65頁），均是在早上進行，惟被告否認犯罪，難期會據實陳
    述（因早上或晚上進行，於案情判斷將有所影響，詳後），
    共犯乙○○對於本院質以為何記得是早上，又係沈默以對，
    而無法解釋其緣由。反觀，當時隨後亦到現場之同案被告丙○○於檢察官訊問時供稱：「（指被告為本件行為之時間）
    時間大概是95年9 月間晚上」、「當時已經蠻晚了，怎麼可
    能有人在那邊」等語（偵卷第113 、114 頁均背面），較能
    詳細敘述當時是晚上之緣由，自以其所供較可採信，而應認
    定被告行為之時間為95年9 月間某日夜間某時。另關於被告
    剪取電線所用之工具，據被告自己之供述是鉗子（本院卷第
    79頁），共犯乙○○所證則是油壓剪（本院卷第66頁），兩
    者雖略有出入，惟實際下手剪取之人為被告，自以被告所述
    ，較為準確，應予採信。而此鉗子既可剪取電線，其在客觀
    上可供兇器使用，亦可認定。
二、被告雖辯稱上開剪取電線之行為，有經他人之同意，惟依證
    人即本件被害人於警詢中之證詞指出：位於苗栗縣後龍鎮溪
    洲里12鄰溪洲108-7 號之土地及地上物均為其所有，先前出
    租予「偉倫公司」，自95年起其內之電線、鋁窗常遭竊，其
    與竊賊亦不認識等情，並有相關照片附卷可證（由照片可證
    係無人居住之組合屋，以上見本卷第99 -103 頁），顯見被
    害人並未有同意他人剪取其內電線之情事。被告雖又稱同意
    伊剪取電線之人為一老人家，自稱老闆，惟亦自承無法找到
    此人（本院卷第113 頁），對照共犯乙○○於偵查中證稱：
    當時根本沒有看到組合屋的主人（偵卷第114 頁）；於本院
    審理中證稱：她自己當時站在馬路這邊把風，看有沒有人過
    來等語（本院卷第64、65頁）；及同案被告丙○○於偵查中
    供稱：當時沒有看到組合屋的主人，因為當時已經蠻晚了，
    怎麼可能有人在那邊等情（本院卷第114 頁背面），可知：
    被告所辯曾經自稱老闆之人同意剪取電線乙節，應是臨訟編
    織之詞，否則何以當時同在現場之共犯乙○○及稍後到現場
    （詳後）之同案被告丙○○均未見到此人，甚至共犯乙○○
    還須在現場把風？是被告所辯，顯然不能採信。其既未經所
    有人同意，即持鉗子剪取他人所有之電線，自有竊盜之犯意
    ，及不法所有之意圖，亦可認定。
三、起訴書雖認被告係與丙○○、乙○○3 人結夥為本件犯行，
    惟據同案被告丙○○於本院審理中矢口否認有此犯行，乙○○於本院作證時，亦僅證稱丙○○當時有去，並未證稱有結
    夥共犯之情形（本院卷第66頁），而被告則證稱丙○○是在
    剪取電線且搬運完成後才到現場（本院卷第69、70頁），其
    中未參與剪取電線部分，核與同案被告丙○○於偵、審中所
    供均屬相符，是應認同案被告丙○○並未參與行竊部分，故
    被告亦無結夥3人竊盜之情形。
四、綜前所述，本件事證明確，被告犯行，可以認定，應依法論
    科。
參、論罪科刑之理由
    核被告所為，係犯刑法第321 條第1 項第3 款之加重竊盜罪
    。檢察官起訴書認被告亦有同項第4 款結夥3 人以上之加重
    情形，惟經本院審理結果認同案被告丙○○並未與被告及共
    犯乙○○共同結夥為本件竊盜犯行，已如前述，自難認有上
    開加重條件之適用（同案被告丙○○部分將另行合議審理）
    ，又此屬加重條件之減縮認定，於此加以說明即可，而無庸
    為不另為無罪之諭知。再被告有犯罪事實欄首揭受刑之宣告
    及執行之情形，有臺灣高等法院被告前案紀錄表可證，其於
    徒刑執行完畢5 年內，故意再犯本件有期徒刑以上之罪，為
    累犯，應依刑法第47條第1 項加重其刑。爰審酌被告甲○○
    先前曾有過失致死、違反槍砲彈藥刀械管制條例案件、毀損
    之前科，品行非佳，其所為本件犯行，已為累犯，凡此均有
    臺灣高等法院前案紀錄表附卷可證，其所為本件犯行，係在
    無人居住之組合屋內，剪取其內之電線數量若干，情節本非
    嚴重，惟於犯後矢口否認犯行，編織不實辯詞，除誣指共犯
    乙○○所言均為亂講誣陷（本院卷第24頁）外，甚且表明：
    如要偷電線，就偷全苗栗的電線等語（本院卷第79頁），可
    謂毫無悔改之意，復因其否認犯行，以致耗費相當時間審理
    ，妨害其他無辜被告更快受審之正當權益，故應從重量刑等
    一切情狀，量處如主文所示之刑。被告犯案所用工具既未扣
    案為免執行困難，故不為沒收之宣告。又本件情形，符合中
    華民國96年罪犯減刑條例相關減刑之規定，故再依法分別宣
    告其減得之刑及減刑後易科罰金之折算標準。
肆、適用之法律
（一）刑事訴訟法第299 條第1 項前段。
（二）刑法第321 條第1 項第3 款、第47條第1 項、第41條第1
      項前段
（三）中華民國96年度罪犯減刑條例第2 條第1 項第3 款、第7
      條、第9 條。
本案經檢察官黃棋安到庭執行職務。
中    華    民    國    97    年    6     月    12    日
                  刑事第一庭  法  官  蔡志宏
以上正本證明與原本無異。
如不服本判決，應於判決送達後10日內向本院提出上訴狀（應抄
附繕本），其未敘述上訴理由者，應於上訴期間屆滿後20日內補
提理由書狀於本院，上訴於臺灣高等法院臺中分院。告訴人或被
害人如對於本判決不服者，應具備理由請求檢察官上訴，其上訴
期間之計算係以檢察官收受判決正本之日期為準。
                              書記官  張玉楓
中    華    民    國    97    年    6     月    19    日
附記論罪之法條全文：
刑法第321條第3款
犯竊盜罪而有左列情形之一者，處6月以上、5年以下有期徒刑：
三  攜帶兇器而犯之者。


司法院資訊處製作；財團法人民間司法改革基金會備份。
